臺灣臺中地方法院刑事判決　　　　 96年度中交簡上字第362號
上　訴　人
即　被　告　甲○○
上列上訴人即被告因公共危險案件，不服本院臺中簡易庭九十六
年度中交簡字第五四０號中華民國九十六年三月八日第一審簡易
判決（聲請案號：臺灣臺中地方法院檢察署九十六年度速偵字第
六八四號），提起上訴，本院管轄之第二審合議庭判決如下：
    主    文
上訴駁回。
    犯罪事實
一、甲○○自民國九十六年一月三十日二十二時許起至同年月三
　　十一日凌晨零時許止，在臺中市○○路某友人住處飲用威士
    忌酒後，已達不能安全駕駛動力交通工具之狀態，竟仍於同
    年月三十一日凌晨零時許騎乘車牌號碼ＦＴ８－５０５號重
    型機車離去。嗣於同日凌晨零時二十九分許，行經臺中市○
    區○○路一０二號前時，因不勝酒力無法正常操控車輛，致
    撞及丙○○所有而停放於路旁之車牌號碼ＰＺ－０８０６號
    自小貨車（毀損罪部分未據告訴），嗣經警據報前往現場處
    理，並對其施以酒精濃度呼氣測試，測得其數值達每公升一
    ．六一毫克。
二、案經臺中市警察局第二分局報請臺灣臺中地方法院檢察署檢
    察官偵查後聲請簡易判決處刑。
　　理    由
一、上揭犯罪事實，業據上訴人即被告（下簡稱被告）甲○○於
　　警詢時、偵查中及本院審理中坦承不諱，核與被害人丙○○
　　於警詢中指述之情節相符，並有被告酒精濃度測試單、臺中
　　市警察局第二分局員警職務報告書、刑法第一百八十五條之
　　三查獲後測試、觀察職務報告、道路交通事故現場圖、道路
  　交通事故調查報告表（一）、（二）、舉發違反道路交通管
　　理事件通知單影本、執行交通違規移置保管車輛收據影本各
　　一份、車籍作業系統－查詢認可資料二紙及道路交通事故照
　　片黏貼紀錄表之現場照片六幀在卷可稽，足見被告之自白確
　　與事實相符，堪予採信。按服用酒類不能安全駕駛動力交通
　　工具之認定，參考德國、美國之認定標準，對於酒精濃度呼
　　氣已達每公升０．五五毫克或血液濃度達百分之０．一一以
　　上，肇事率為一般正常人之十倍，應認為已達不能安全駕駛
　　之標準（法務部八十八年五月十八日八八法檢字第一六六九
　　號函釋可資參照）。而本件被告甲○○酒後呼氣酒精濃度達
　　每公升一．六一毫克，且復撞及被害人丙○○停放於路旁之
　　車輛，顯見被告已達不能安全駕駛動力交通工具之程度至明
　　。綜上所述，本件事證明確，被告上開犯行堪以認定，應依
　　法論科。
二、核被告甲○○所為，係犯刑法第一百八十五條之三之服用酒
　　類不能安全駕駛動力交通工具而駕駛罪。被告上訴意旨謂：
　　伊因不慎自行跌倒致負傷開刀，又目前並無工作，然原審判
　　決易科罰金為二千元，與一般判決易科罰金一千元不同，該
　　金額太高伊付不出來；伊知道喝酒是不對的，但當時已與被
　　害人和解，為此，提起上訴，請求從輕量刑等語。惟查：
  (一)按關於刑之量定，係實體法上賦予法院得為自由裁量之事項
    ，苟已斟酌刑法第五十七條各款所列情狀，而未逾越法定刑
    度，或濫用其權限，即不得任意指摘為違法，最高法院七十
    二年度臺上字第六六九六號、七十五年度臺上字第七０三三
    號判例、九十五年度臺上字第七三一五號、第七三六四號判
    決均可參照。且在同一犯罪事實與情節，如別無其他加重或
    減輕之原因，下級審法院量定之刑，亦無過重或失輕之不當
    情形，則上級審法院對下級審法院之職權行使，原則上應予
    尊重，最高法院八十五年度臺上字第二四四六號判決意旨亦
    足參照。
  (二)本件被告所犯之刑法第一百八十五條之三之服用酒類不能安
    全駕駛動力交通工具而駕駛罪，其法定刑度為「一年以下有
    期徒刑、拘役或三萬元以下罰金」，依被告行為時之刑法第
    三十三條第四款則規定：「拘役：一日以上，六十日未滿。
    但遇有加重時，得加至一百二十日」，顯然原審適用刑法規
    定量處被告刑度為拘役五十日，及諭知如易科罰金，以新臺
    幣二千元折算一日之標準，係在法定刑度內，並無違法可言
    。被告雖以上述理由認原審量刑過重，請求改判從輕量刑一
    情，惟刑法第五十七條所定之科刑輕重標準，應就個別行為
    人之個別情形予以考量，而非有一定之標準。本件被告為警
    所測得之呼氣酒精濃度高達每公升一．六一毫克，對於參與
    交通之相對人而言實已形成潛在性的莫大危害，且被告確係
    因酒後駕車撞損被害人丙○○之車輛而遭查獲，則原審依被
    告之個別情況，依其職權行使，於法定刑度內量處被告上開
    刑期，並諭知得易科罰金之折算標準，難謂原審有何違法失
    當之處。此外，復查無其他足資減輕所科刑度之事由，是原
    審量刑亦無過重之虞，揆諸上開裁判意旨，本院自當予以尊
    重。
  (三)從而，本院審以上情，仍認原審判決以本案事證明確，依刑
    事訴訟法第四百四十九條第一項前段、第四百五十四條第二
    項，刑法第一百八十五條之三、第四十一條第一項前段，刑
    法施行法第一條之一第一項、第二項但書規定，判處被告拘
    役五十日，如易科罰金，以新臺幣二千元折算一日，其法律
    適用及量刑均屬妥適。被告以原審量刑過重為由提起上訴，
    請本院求從輕量刑云云，其上訴自無理由，應予駁回。
據上論斷，依刑事訴訟法第四百五十五條之一第一項、第三項、
第三百六十八條，判決如主文。
本案經檢察官乙○○到庭執行職務。
中　　華　　民　　國　　96　　年　　6 　　月　　20　　日
                  刑事第四庭  審判長法  官   林宜民
                                    法  官   許惠瑜
                                    法  官   林學晴
上正本證明與原本無異。
不得上訴。
                                    書記官   賴淵瀛
中　　華　　民　　國　　96　　年　　6 　　月　　20　　日
【附錄本判決論罪科刑法條】
中華民國刑法第一百八十五條之三：
服用毒品、麻醉藥品、酒類或其他相類之物，不能安全駕駛動力
交通工具而駕駛者，處一年以下有期徒刑、拘役或三萬元以下罰
金。
